【裁判字號】    99,易,901
【裁判日期】    991007
【裁判案由】    竊盜
【裁判全文】
臺灣彰化地方法院刑事判決               99年度易字第901號
公  訴  人  臺灣彰化地方法院檢察署檢察官
被      告  甲○○
上列被告因竊盜案件，經檢察官提起公訴（99年度偵字第5954號
），本院判決如下：
    主  文
甲○○於夜間侵入住宅竊盜，累犯，處有期徒刑捌月。
    犯罪事實
一、甲○○前於民國95年間因竊盜案件，經臺灣高等法院以95年
    度上易字第2254號判決判處有期徒刑3 年確定，復因偽證案
    件，經本院於以96年度訴字第2593號刑事判決，判處有期徒
    刑4 月確定，上開2 案件經定其應執行刑為有期徒刑3 年2
    月，於98年12月3 日縮刑期滿執行完畢。詎仍不知悛悔，竟
    意圖為自己不法之所有，於99年2 月3 日下午7 時許之夜間
    ，行經乙○○位在臺北縣土城市○○路○ 段207 巷6 弄4 號
    1 樓住處，見該處1 樓客廳燈未熄滅，但無人出入，認有機
    可乘，即徒手推開未上鎖之大門進入屋內，徒手搬運竊取置
    放在客廳之華碩牌電腦主機及電腦螢幕、電子字典等物（價
    值共計約新臺幣【下同】3 萬元），得手後將之攜往彰化縣
    某處變賣予不知情之流動舊貨商，所得價金供己花用殆盡。
二、案經乙○○訴由臺北縣政府警察局土城分局報告臺灣板橋地
    方法院檢察署檢察官呈請臺灣高等法院檢察署檢察長核轉臺
    灣彰化地方法院檢察署檢察官偵查起訴。
    理  由
一、本案被告所犯係屬刑事訴訟法第376 條第2 款所列之刑法第
    321 條第1 項之加重竊盜罪，本院爰依同法第284 條之1 之
    規定行獨任審判。次按被告以外之人於審判外之陳述，雖不
    符刑事訴訟法第159 條之1 至第159 條之4 之規定，而經當
    事人於審判程序同意作為證據，法院審酌該言詞陳述或書面
    陳述作成時之情況，認為適當者，亦得為證據。當事人、代
    理人或辯護人於法院調查證據時，知有第159 條第1 項不得
    為證據之情形，而未於言詞辯論終結前聲明異議者，視為有
    前項之同意，刑事訴訟法第159 條之5 定有明文。查本案全
    部卷證，公訴人、被告均不爭執其證據能力，本院復衡以該
    等供述證據作成時之情況，應為適當，是可認後述所引用證
    據之證據能力均無疑義，合先敘明。
二、上揭犯罪事實，迭據被告於警、偵訊及本院審理時坦承不諱
    ，核與證人即被害人乙○○、黃玉梅之證述均相符，又經員
    警採集現場遺留指紋以指紋特點比對法、電腦比對法比對結
    果，與被告指紋卡左拇指、左環指指紋相符，此有內政部警
    政署刑事警察局99年5 月3 日刑紋字第0990057501號鑑定書
    附卷可稽，並有現場採證照片7 張可佐，足認被告自白應與
    事實相符，堪可採為論罪科刑之依據。綜上，本件事證明確
    ，被告上開犯行洵堪認定。
三、按刑法上所謂夜間，為日出前日沒後，此徵之刑事訴訟法第
    146 條第4 項規定，至為明顯（最高法院29年滬上字第63號
    判例著有明文）；99年2 月3 日臺北地區之日沒時點為17時
    40分，有交通部中央氣象局編印之中華民國臺北地區99年日
    出日沒時刻表（見本院卷第24頁）附卷可按，是被告於上開
    時間侵入被害人之住處行竊，核其所為，係犯刑法第321 條
    第1 項第1 款之夜間侵入住宅竊盜罪。又夜間侵入住宅之行
    為，均係竊盜之加重要件行為，自無另行成立侵入住宅罪之
    餘地（最高法院76年度臺上字第2208號、83年度臺上字第38
    56號判決意旨參照）。再被告有如犯罪事實欄所示之前案紀
    錄，有臺灣高等法院被告前案紀錄表、臺灣彰化地方法院檢
    察署刑案資料查註紀錄表各1 份附卷可稽，其於有期徒刑執
    行完畢後，5 年內故意再犯本件有期徒刑以上之罪，為累犯
    ，應依刑法第47條第1 項之規定，加重其刑。爰審酌被告正
    值青壯年，不思以正當途徑掙取金錢，圖以不勞而獲之方式
    獲取財物，犯罪動機及目的均非良善，復以夜間侵入住宅方
    式竊盜財物，對被害人之人身安危及財產之危害，與社會秩
    序安寧之維護，具有潛在威脅，惡性較普通竊盜更為重大，
    復未與被害人達成和解，且前有多項竊盜前科，有上開前案
    紀錄表附卷可稽，顯見上開刑罰，實難收警惕之效，本不得
    輕縱；惟斟酌被告年輕識淺，思慮未及周全，又犯後坦承犯
    行，態度尚佳等一切情狀，量處如主文所示之刑。
據上論斷，應依刑事訴訟法第299 條第1 項前段，刑法第321 條
第1 項第1 款、第47條第1 項，判決如主文。
本案經檢察官劉欣雅到庭執行職務。
中    華    民    國    99    年    10    月    7     日
                  刑事第六庭    法  官  胡宜如
以上正本證明與原本無異。
如不服本判決應於收受判決後10日內向本院提出上訴書狀，並應
敘述具體理由。其未敘述上訴理由者，應於上訴期間屆滿後20日
內向本院補提理由書（均須按他造當事人之人數附繕本）「切勿
逕送上級法院」。
告訴人或被害人對於判決如有不服具備理由請求檢察官上訴者，
其上訴期間之計算係以檢察官收受判決正本之日期為準。
中    華    民    國    99    年    10    月    7     日
                                書記官  林淑文
附錄本案論罪科刑法條：
中華民國刑法第321條
犯竊盜罪而有左列情形之一者，處6 月以上、5 年以下有期徒刑
：
一、於夜間侵入住宅或有人居住之建築物、船艦或隱匿其內而犯
    之者。
二、毀越門扇、牆垣或其他安全設備而犯之者。
三、攜帶兇器而犯之者。
四、結夥三人以上而犯之者。
五、乘火災、水災或其他災害之際而犯之者。
六、在車站或埠頭而犯之者。
前項之未遂犯罰之。

司法院資訊處製作；財團法人民間司法改革基金會備份。
